【裁判字號】    98,交簡上,167
【裁判日期】    980708
【裁判案由】    公共危險
【裁判全文】
臺灣高雄地方法院刑事判決           98年度交簡上字第167號
上  訴  人
即  被  告  甲○○
上列上訴人因公共危險案件，不服本院交通法庭於民國98年2 月
9 日所為98年度審交簡字第63號第一審刑事簡易判決（聲請簡易
判決處刑書案號：臺灣高雄地方法院檢察署97年度偵字第34262
號），提起上訴，本院管轄之第二審合議庭依簡式審判程序判決
如下：
    主  文
上訴駁回。
甲○○緩刑貳年，緩刑期間付保護管束，並應向檢察官指定之公
益團體、地方自治團體或社區提供肆拾小時之義務勞務。
    事實及理由
一、本案上訴人即被告甲○○所犯為死刑、無期徒刑、最輕本刑
    為3 年以上有期徒刑以外之罪，其於本院審理程序進行中，
    就被訴事實為有罪之陳述，經審判長告知簡式審判程序之旨
    ，並聽取當事人之意見後，本院合議庭裁定進行簡式審判程
    序，合先敘明。
二、本案經本院審理結果，認原審判決認事用法及量刑均無不當
    ，應予維持，除證據部分補充：「1.被告甲○○於本院審理
    中之供述、2.證人即車號9817-LH 號自用小客車車主乙○○
    於本院審理中之證述、3.證人即新光產物保險股份有限公司
    鳳山分公司（下稱新光產物保險公司鳳山分公司）理賠員陳
    益賓於本院審理中之證述、4.本院民國98年6 月9 日下午5
    時20分、同日下午5 時30分、同日下午5 時50分公務電話紀
    錄各1 份、5.被告甲○○提出之98年2 月26日和解書影本1
    份、6.新光產物保險公司鳳山分公司理賠科出具之和解書影
    本1 件。」外，餘均引用原審判決書記載之事實、證據及理
    由（如附件）。
三、被告甲○○具狀以其坦承上揭犯行，經此次教訓已知警惕，
    並已主動與被害人丙○○達成民事和解，犯後態度良好，請
    求予以宣告緩刑執為上訴理由等語。惟按法官於有罪判決中
    ，究應如何量處罪刑，抑或是否宣告緩刑等，均為實體法賦
    予審理法官裁量之刑罰權事項，法官行使此項裁量權，自得
    依據個案情節，參諸刑法第57條所定各款犯罪情狀之規定，
    於該法定刑度範圍內，基於合義務性之裁量，量處被告罪刑
    ；質言之，法官為此量刑或緩刑宣告之裁量權時，除不得逾
    越法定刑或法定要件外，尚應符合法規範之體系及目的，遵
    守一般有效之經驗及論理法則等法原則，亦即應兼顧裁量之
    外部及內部性，如非顯然有裁量逾越或裁量濫用之違法情事
    ，自不得任意指摘為違法，此亦為最高法院歷年多起判例所
    宣示之原則（參見最高法院80年台非字第473 號判例、75年
    台上字第7033號判例、72年台上字第6696號判例意旨）。從
    而，法官量刑時，如無裁量逾越或裁量濫用之明顯違法情事
    ，自不得擅加指摘其違法或不當。本院以為上級法院對下級
    法院裁量權之審查，亦應同此標準，此不僅在保障法官不受
    任何制度外之不當干涉，更保障法官不受制度內的異質干涉
    ，此方符憲法第80條所宣示獨立審判之真義。經查，原審以
    本案事證明確，而依刑法第185 條之3 、第41條第1 項前段
    、第42條第3 項，刑法施行法第1 條之1 等規定，量處被告
    甲○○有期徒刑2 月，併科罰金新台幣1 萬元，並諭知徒刑
    如易科罰金、罰金如易服勞役，均以新臺幣1 千元折算1 日
    之折算標準，其認事、用法及量刑均無不當。被告甲○○上
    訴意旨指摘原判決量刑過重，尚難憑取，應予駁回。
四、末審酌被告甲○○未曾受有期徒刑以上刑之宣告，有臺灣高
    等法院被告前案紀錄表1 份附卷可稽，其因一時失慮致罹刑
    典，並於本件案發後始終坦承犯行，顯有悔意，其經此次偵
    、審及刑之宣告，應知所警惕，而無再犯之虞；又被告甲○
    ○因本件犯行，致駕車失控撞及丙○○所駕駛，其父乙○○
    名下所有車號9817-LH 號自用小客車，該車所受損害，先由
    新光產物保險公司鳳山分公司依保險契約予以理賠修復後取
    得代位權，而新光產物保險公司鳳山分公司因此所支付之修
    車費用，已由被告甲○○於98年2 月26日賠付完畢之經過歷
    程，除為被告甲○○於本院審理中供述在卷外，復據證人乙
    ○○、新光產物保險公司鳳山分公司理賠員陳益賓於本院審
    理中證述屬實，並有本院98年6 月9 日下午5 時20分、同日
    下午5時30 分、同日下午5 時50分公務電話紀錄、被告甲○
    ○提出之98年2 月26日和解書影本、新光產物保險公司鳳山
    分公司理賠科出具之和解書影本等件在卷可佐，足認為真實
    。本院考量上情，認所宣告之刑以暫不執行為適當，爰諭知
    緩刑2 年，以啟自新，並依同條第2 項第5 款規定命被告甲
    ○○向檢察官指定之公益團體、地方自治團體或社區提供40
    小時之義務勞務，期能藉由服務機會復歸社會，以勵自新。
    至其執行，應由檢察官考量其所犯罪名，並參酌其性別、家
    庭、身份、職業、經歷、特殊專長、體能狀況及素行紀錄與
    參加意願等個人因素，再依義務勞務執行機關（構）之地域
    、特性及勞務內容等為適當之安排。又因本院對被告甲○○
    為刑法第74條第2 項第5 款提供義務勞務之宣告，應併依刑
    法第93 條 第1 項第2 款之規定，諭知於緩刑期內交付保護
    管束。
五、據上論斷，應依刑事訴訟法第455 條之1 第1 項、第3 項、
    第368 條、第373 條、第364 條、第273 條之1 ，刑法第74
    條第1 項第1 款、第2 項第5 款、第93條第1 項第2 款，判
    決如主文。
本案經檢察官杜妍慧到庭執行職務。
中    華    民    國    98    年    7     月    8    日
                    交通法庭  審判長法  官  曾逸誠
                                    法  官  王靖茹
                                    法  官  陳思睿
以上正本證明與原本無異。
不得上訴。
中    華    民    國    98    年    7     月    9     日
                                    書記官  何慧娟


司法院資訊處製作；財團法人民間司法改革基金會備份。
